臺灣高等法院臺中分院刑事判決　　　　94年度上訴字第1701號
上　訴　人
即　被　告　甲○○
上列上訴人因違反毒品危害防制條例案件，不服臺灣彰化地方法
院94年度訴字第645號中華民國94年7月13日第一審判決（起訴案
號：臺灣彰化地方法院檢察署94年度毒偵字第421號，移送併辦
案號：臺灣彰化地方法院檢察署94年度毒偵字第1890號、第2353
號、第2963號），提起上訴，本院判決如下：
    主  文
上訴駁回。
    事  實
一、甲○○於民國87年間因施用毒品案件，經臺灣彰化地方法院
    以87年度毒聲字第1734號裁定觀察勒戒後，因無繼續施用毒
    品傾向，於87年11月10日釋放，並經臺灣彰化地方法院檢察
    署檢察官為不起訴處分。又於89年間因施用毒品案件，經臺
    灣彰化地方法院以89年度毒聲字第1187號裁定送觀察勒戒後
    ，認有繼續施用毒品傾向，由臺灣彰化地方法院以89年度毒
    聲字第2217號裁定令入戒治處所強制戒治，嗣經該院以89年
    度毒聲字第4233號裁定停止戒治所餘戒治期間付保護管束，
    於89年9月22日停止戒治出戒治處所付保護管束，惟經該院
    以89年度毒聲字第5078號裁定撤銷停止戒治，所餘戒治期間
    繼續執行，而於89年12月12日入戒治所繼續執行強制戒治，
    並於90年7月17日執行完畢而於翌日釋放。並經臺灣彰化地
    方法院以89年度訴字第542號判處有期徒刑一年六月確定。
    再於89年間因施用毒品案件及竊盜案件，分別經臺灣彰化地
    方法院以89年度易字第1839號及89年度易字第1051號各判處
    有期徒刑八月及七月確定，經該院定應執行刑有期徒刑一年
    二月確定，並與前揭有期徒刑一年六月接續執行，而於92年
    10 月23日假釋出監付保護管束，並於93年1月1日保護管束
    期滿未經撤銷假釋，視為執行完畢。猶不思悔改，於前揭強
    制戒治執行完畢釋放後五年內，復基於施用第一級毒品海洛
    因之概括犯意，自93年12月初某日起，至94年4月8日某時許
    止，在其位於彰化縣社頭鄉龍井村水井巷3號之住所，以將
    海洛因摻入香菸中點火使產生煙霧吸取之方式，連續施用第
    一級毒品海洛因多次，頻率約每一、二星期施用一次；另基
    於施用第二級毒品安非他命之概括犯意，自93年11月間某日
    起，至94年6月9日下午10時30分許止，在上開住所及彰化縣
    田中鎮○○路旁等處，以將安非他命置於鋁箔紙上或球型玻
    璃吸管中，再點火加熱使產生煙霧吸用之方式，連續施用第
    二級毒品安非他命多次，頻率約每二、三天施用一次。嗣於
    94 年1月19日下午10時40分許，在彰化縣田中鎮○○里○○
    路黃昏市場後方之停車場為警查獲，並扣得其持有之第一級
    毒品海洛因2包（合計淨重0.31公克，空包裝重1．06公克）
    、第二級毒品安非他命1包（毛重0.8公克）。又於94年4月9
    日下午1時30分，在彰化縣社頭鄉龍井村水井巷3號住處為警
    查獲，並扣得其所有供其施用第二級毒品安非他命犯罪所用
    之內含安非他命殘渣無法析離之塑膠袋1個（起訴書誤載為
    安非他命1包），及球型玻璃吸管1支。再於94年5月3日下午
    4 時30分，在上開住處為警查獲，並扣得其所有供其施用第
    二級毒品安非他命犯罪所用之內含安非他命殘渣無法析離之
    塑膠袋1個（起訴書誤載為安非他命1包），及球型玻璃吸管
    、塑膠鏟管各1支。復於94年6月9日下午11時50分，在彰化
    縣田中鎮○○路279巷270號前為警查獲，並扣得其所有供其
    施用第二級毒品安非他命犯罪所用之球型玻璃吸管及塑膠鏟
    管各1支，當日因通緝到案後進入臺灣彰化看守所時，經該
    所採其尿液送往檢驗呈安非他命類陽性反應。
二、案經彰化縣警察局田中分局及北斗分局分別報請臺灣彰化地
    方法院檢察署檢察官偵查起訴及移送併案審理。
    理  由
一、上揭事實業據上訴人即被告甲○○（下稱被告）坦承不諱，
    且：
 （一）被告於於94年1月19日為警查獲時，經警採其尿液送往彰
       化縣衛生局檢驗之結果，呈甲基安非他命陽性反應，此
       有該局94年1月31日煙檢字第940391號煙毒尿液檢驗成績
       書及彰化縣警察局委託檢驗尿液代號與真實姓名對照認
       證單各一份附卷可稽（見毒偵字第421號卷第34頁、第51
       頁），並有海洛因2包（合計淨重0. 31公克，空包裝重1
       ．06公克）及安非他命1包（毛重0.8公克）扣案可資佐
       證，而上開海洛因經送往法務部調查局鑑定結果，確係
       第一級毒品海洛因，此有該局94年3月21日調科壹字第14
       0011227號鑑定通知書一份附卷可憑（見毒偵字第421號
       卷第54頁）。
 （二）被告於於94年4月9日為警查獲時，經警採其尿液送往彰
       化縣衛生局檢驗之結果，呈甲基安非他命及嗎啡陽性反
       應（按一般施用海洛因者會在其體內代謝為嗎啡成分殘
       留，並經由尿液排出）有該局94年4月18日煙檢字第9414
       75號煙毒尿液檢驗成績書及彰化縣警察局北斗分局委託
       檢驗尿液代號與真實姓名對照認證單各一份附卷可稽（
       見毒偵字第1890號卷第22頁及該案警卷），並有內含安
       非他命殘渣無法析離之塑膠袋1個（聲請併辦意旨書誤載
       為安非他命1包毛重0．2公克，惟經原審勘驗結果，僅為
       內含安非他命殘渣無法析離之塑膠袋1個，見原審卷第90
       頁）及球型玻璃吸管1支扣案可資佐證。
 （三）被告於於94年5月3日為警查獲時，經警採其尿液送往彰
       化縣衛生局檢驗之結果，呈甲基安非他命陽性反應有該
       局94年5月16日煙檢字第941885號煙毒尿液檢驗成績書及
       彰化縣警察局北斗分局委託檢驗尿液代號與真實姓名對
       照認證單各一份附卷可稽（見毒偵字第2353號卷第25頁
       及該案警卷），並有內含安非他命殘渣無法析離之塑膠
       袋1個（聲請併辦意旨書誤載為安非他命1包毛重0．2公
       克，惟經原審勘驗結果，僅為內含安非他命殘渣無法析
       離之塑膠袋1個，見原審卷第90頁）、球型玻璃吸管及塑
       膠鏟管各1支扣案可資佐證。
 （四）被告於於94年6月9日為警查獲時，經警採其尿液送往彰
       化縣衛生局檢驗之結果，呈甲基安非他命陽性反應有該
       局94 年6月20日煙檢字第942493號煙毒尿液檢驗成績書
       及彰化縣警察局委託檢驗尿液代號與真實姓名對照認證
       單各一份附卷可稽（見原審卷第116號及該案警卷），而
       於當日通緝到案送往臺灣彰化看守所後，經該所採其尿
       液送往中山醫學大學附設醫院藥物濫用檢測中心檢結果
       ，亦呈安非他命類陽性反應，此有該中心尿液篩檢檢驗
       報告影本一份在卷可稽（見原審卷第79頁），並有球型
       玻璃吸管及塑膠鏟管各1支扣案可資佐證。
 （五）綜上事證，足見被告上開自白與事實相符，自堪採信，
       其施用安非他命及海洛因之犯行洵堪認定。
二、按海洛因及安非他命分別屬毒品危害防制條例第2條第2項第
    1款所指之第一級毒品及第2條第2項第2款所指第二級毒品，
    核被告所為，係犯毒品危害防制條例第10條第1項之施用第
    一級毒品罪及第10條第2項之施用第二級毒品罪。其為施用
    施用第一級毒品海洛因、第二級毒品安非他命而持有第一級
    毒品海洛因及第二級毒品安非他命之低度行為，已分別為施
    用第一級毒品海洛因及及第二級毒品安非他命之高度行為所
    吸收，均不另論罪。查被告曾於87年間因施用毒品案件，經
    臺灣彰化地方法院以87年度毒聲字第1734號裁定觀察勒戒後
    ，因無繼續施用毒品傾向，於87年11月10日釋放，並經臺灣
    彰化地方法院檢察署檢察官為不起訴處分。又於89年間因施
    用毒品案件，經臺灣彰化地方法院以89年度毒聲字第11 87
    號裁定送觀察勒戒後，認有繼續施用毒品傾向，由臺灣彰化
    地方法院以89年度毒聲字第2217號裁定令入戒治處所強制戒
    治，嗣經該院以89年度毒聲字第4233號裁定停止戒治所餘戒
    治期間付保護管束，於89年9月22日停止戒治出戒治處所付
    保護管束，惟經該院以89年度毒聲字第5078號裁定撤銷停止
    戒治，所餘戒治期間繼續執行，而於89年12月12日入戒治所
    繼續執行強制戒治，並於90年7月17日執行完畢而於翌日釋
    放。此有臺灣彰化地方法院檢察署刑案資料查註紀錄表、臺
    灣高等法院被告全國前案紀錄表各一份在卷可稽。被告於前
    開強制戒治執行完畢釋放後五年內，再犯施用第一級毒品罪
    及施用第二級毒品罪之本案，自應依法論科。其先後多次施
    用第一級毒品海洛因及第二級毒品安非他命之行為，分別時
    間緊接，犯罪構成要件相同，顯係各基於概括犯意反覆為之
    ，均為連續犯，均應依刑法第56條之規定以一罪論，並均加
    重其刑。又查被告曾於89年間因施用毒品案件，經臺灣彰彰
    化地方法院以89年度訴字第542號判處有期徒刑一年六月確
    定，再於89年間因施用毒品案件及竊盜案件，分別經臺灣彰
    化地方法院以89年度易字第1839號及89年度易字第1051號各
    判處有期徒刑八月及七月確定，經該院定應執行刑有期徒刑
    一年二月確定，並與前揭有期徒刑一年六月接續執行，而於
    92年10月23日假釋出監付保護管束，並於93年1月1日保護管
    束期滿未經撤銷假釋，視為執行完畢。此有臺灣高等法院被
    告全國前案紀錄表及臺灣彰化地方法院檢察署刑案資料查註
    紀錄表在卷足憑，其於受有期徒刑執行完畢後，五年內再犯
    有期徒刑以上之罪之本案，為累犯，自均應依刑法第47條之
    規定遞加重其刑。又檢察官雖未就被告自94年1月17日上午
    之後至94年4月8日，連續施用第一級毒品海洛因之犯行，及
    自94年1月18日上午之後至94年6月9日，連續施用第二級毒
    品安非他命之犯行起訴，惟此部分之犯行與上開已起訴成罪
    部分有連續犯之裁判上一罪關係，並經檢察官聲請併辦，基
    於審判不可分之原則，本院自得併予審判。原審審理結果，
    認被告犯上述之罪，依毒品危害防制條例第10條第1項、第2
    項、第18條第1項前段，刑法第11條前段、第56條、第47 條
    、第51條第5款、第38條第1項第2款之規定，審酌被告素行
    不良、本次犯罪期間內先後4次為警查獲，仍不知戒除毒癮
    ，足見其自制能力尚有未足，有接受相當期間監禁教化之必
    要，以促其及早矯正吸毒惡習，惟施用毒品僅係戕害自己之
    身心及被告犯後坦承犯行等一切情狀，分別量處如原判決主
    文所示之刑，並定其應執行之刑，並認扣案之海洛因2包（
    合計淨重0.31公克）、安非他命1包（毛重0.8公克）及殘留
    有安非他命之塑膠袋2個（因無法與安非他命析離，應全部
    視為安非他命），分屬毒品危害防制條例第2條第2項第1、2
    款之第一、二級毒品，而依同條例第18條第1項前段之規定
    宣告沒收銷燬；扣案之球型玻璃吸管3支及塑膠鏟管2支，均
    為被告所有，且係供其施用第二級毒品安非他命犯罪所用之
    物，而依刑法第38條第1項第2款之規定宣告沒收，經核其認
    事用法及量刑均為妥適。被告上訴指摘原判決量刑過重，為
    無理由，自應駁回其上訴。
據上論結，應依刑事訴訟法第368條，判決如主文。
，判決如主文。
本案經檢察官乙○○到庭執行職務。
中　　華　　民　　國　　94　　年　　9　　月　21       日
            刑事第八庭  審判長法  官  羅  得  村
                              法  官  劉  榮  服
                              法  官  巫  政  松
上列正本證明與原本無異。
除施用第二級毒品部分不得上訴外，其餘得上訴。
如不服本判決應於收受送達後十日內向本院提出上訴書狀，其未
敘述上訴之理由者並得於提起上訴後十日內向本院補提理由書（
均須按他造當事人之人數附繕本）。
                              書記官  陳  妙  瑋
中　　華　　民　　國　　94　　年　　9　　月　　22     日
附錄本案論罪科刑法條：
毒品危害防制條例第10條
施用第一級毒品者，處六月以上五年以下有期徒刑。
施用第二級毒品者，處三年以下有期徒刑。
                                                      Ａ
